臺灣臺北地方法院刑事判決　　　　　　　99年度訴字第1925號
公　訴　人　臺灣臺北地方法院檢察署檢察官
被　　　告　許永福
上列被告因違反毒品危害防制條例案件，經檢察官提起公訴（99
年度毒偵字第3676號），於準備程序進行中，被告就被訴事實為
有罪之陳述，本院裁定進行簡式審判程序審理，判決如下：
    主      文
許永福施用第一級毒品，累犯，處有期徒刑陸月，如易科罰金，
以新臺幣壹仟元折算壹日，扣案白包糖粉壹包沒收；又施用第二
級毒品，累犯，處有期徒刑肆月，如易科罰金，以新臺幣壹仟元
折算壹日。應執行有期徒刑捌月，如易科罰金，以新臺幣壹仟元
折算壹日，扣案白包糖粉壹包沒收。
    事實及理由
一、犯罪事實
    許永福前因施用毒品案件，經臺灣板橋地方法院於民國87年
    11月2 日，以87年度毒聲字第2954號裁定送觀察勒戒後，認
    有繼續施用之傾向，再於同年11月17日，以87年度毒聲字第
    3531號裁定送強制戒治，其於88年9 月7 日停止處分執行出
    監交付保護管束，於同年11月26日保護管束期滿，由臺灣板
    橋地方法院檢察署檢察官於89年1 月12日以89年度戒毒偵字
    第41號不起訴處分確定。又因毒品案件送強制戒治，且經本
    院以90年訴字第366 號判決應執行有期徒刑2 年4 月嗣並確
    定，入監執行後，於92年7 月29日縮短刑期假釋出監，並於
    93年2 月28日因保護管束期滿未經撤銷，以已執行完畢論。
    另於93、94年間，又因先後違反毒品危害防制條例及犯常業
    詐欺案件，經本院分別以94年度訴緝字第82號、94年度訴字
    第824 號判決有期徒刑9 月、1 年，前揭2 案件，復經本院
    以94年度聲字第1551號裁定應執行刑有期徒刑1 年8 月確定
    ，其於95年11月15日假釋付保護管束出監，並於96年2 月22
    日保護管束期滿，假釋未經撤銷，以已執行完畢論。許永福
    仍不知悔改，分別基於施用第一級及第二級毒品之犯意，先
    於99年10月10日上午8 時許，在臺北市○○區○○路1 段18
    1 巷8 號2 樓其居處內，將第一級毒品海洛因摻水與糖粉稀
    釋後置入針筒注射之方式，施用海洛因1 次，另於同日上午
    8 時30分，在其同一居所內，以將第二級毒品甲基安非他命
    置於燈泡燒烤後吸食其煙霧之方式，施用甲基安非他命1 次
    。嗣於同年月10日上午10時50分許，在臺北市○○區○○路
    1 段181 巷8 號前為警查獲，經採其尿液送驗，呈安非他命
    、甲基安非他命、嗎啡、可待因陽性反應，並於上開居所內
    扣得許永福所有之白包糖粉1 包，許永福並於警詢時供出其
    施用毒品之來源，因而為警於同年11月18日循線查獲。
二、認定犯罪事實所憑證據及理由
(一)、本案許永福所犯毒品危害防制條例第10條第1 項及第2 項施
    用第一級及第二級毒品罪，均係死刑、無期徒刑、最輕本刑
    為3 年以上有期徒刑以外之罪，其於準備程序就前揭被訴事
    實為有罪之陳述，經受命法官告知簡式審判程序之旨，並聽
    取其與公訴人之意見後，本院裁定由受命法官獨任進行簡式
    審判程序，是本件之證據調查，依刑事訴訟法第273 條之2
    規定，不受同法第159 條第1 項、第161 條之2 、第161 條
    之3 、第163 條之1 及第164 條至第170 條規定之限制，合
    先敘明。
(二)、上開犯罪事實，業經被告於本院審理時坦白承認，復有臺北
    市政府警察局偵辦毒品案件尿液檢體委驗單、臺灣尖端先進
    生技醫藥股份有限公司濫用藥物檢驗報告1 份在卷可稽，並
    有白包糖粉1 包扣案可證，足認被告之自白與前揭事證所示
    相符，應可採信。按毒品危害防制條例於92年7 月9 日修正
    公布，自93年1 月9日 施行，其中第20條、第23條將施用毒
    品之刑事處遇程序區分為「初犯」、「5 年內再犯」、「5
    年後再犯」。依其立法理由之說明：「初犯」，經觀察、勒
    戒或強制戒治，應為不起訴處分或不付審理之裁定；經觀察
    、勒戒或強制戒治執行完畢釋放後，「5 年內再犯」者，因
    其再犯率甚高，原實施之觀察、勒戒及強制戒治既已無法收
    其實效，爰依法追訴或裁定交付審理。至於經觀察、勒戒或
    強制戒治執行完畢釋放，「5 年後再犯」者，前所實施之觀
    察、勒戒或強制戒治已足以遮斷其施用毒品之毒癮，為期自
    新及協助其斷除毒癮，仍用「初犯」規定，先經觀察、勒戒
    或強制戒治之程序。從而，依修正後之規定，祇於「初犯」
    及「5 年後再犯」2 種情形，有其追訴條件之限制，即須於
    初犯經觀察、勒戒或強制戒治釋放後，5 年內均無施用毒品
    之行為，始能認其前所實施之觀察、勒戒或強制戒治已足遮
    斷毒癮，而得於5 年後再犯時，再予適用初犯之規定，重行
    觀察、勒戒等程序。倘5 年內已經再犯，被依法追訴處罰，
    縱其第3 次（或第3次 以上）施用毒品之時間在初犯釋放5
    年以後，即與「5 年後再犯」之情形有別，且因已於「5 年
    內再犯」，顯見其再犯率甚高，原實施觀察、勒戒或強制戒
    治，已無法收其實效，自無再經觀察、勒戒及強制戒治之必
    要，應由檢察官逕行起訴，始符新法修正之本旨（最高法院
    95年第7 次刑事庭會議決議參照）。被告前因施用毒品案件
    ，經臺灣板橋地方法院於87年11月2 日，以87年度毒聲字第
    2954號裁定送觀察勒戒後，認有繼續施用之傾向，再於同年
    11月17日，以87年度毒聲字第3531號裁定送強制戒治，其於
    88年9 月7 日停止處分執行出監交付保護管束，於同年11
    月26日保護管束期滿，由臺灣板橋地方法院檢察署檢察官於
    89年1 月12日以89年度戒毒偵字第41號不起訴處分確定。嗣
    又因毒品案件，經送強制戒治，且經本院以90年訴字第366
    號判決應執行有期徒刑2 年4 月嗣並確定，入監執行後，於
    92年7 月29日縮短刑期假釋出監，並於93年2 月28日因保護
    管束期滿未經撤銷，以已執行完畢論。另於93、94年間，又
    因先後違反毒品危害防制條例及犯常業詐欺案件，經本院分
    別以94年度訴緝字第82號、94年度訴字第824 號判決有期徒
    刑9 月、1 年，前揭2 案件，復經本院以94年度聲字第1551
    號裁定應執行刑有期徒刑1 年8 月確定，其於95年11月15日
    假釋付保護管束出監，並於96年2 月22日保護管束期滿，假
    釋未經撤銷，以已執行完畢論，此有臺灣高等法院被告前案
    紀錄表1 份附卷可考，則被告因前述案件經觀察、勒戒、強
    制戒治執行完畢後之5 年內，已再犯施用毒品案件，並依法
    追訴處罰，雖本案施用毒品之時間在前開強制戒治執行完畢
    釋放之5 年後，惟被告既已先於「5 年內再犯」上開施用毒
    品案件，顯見其再犯率甚高，原實施觀察、勒戒及強制戒治
    已無法收其實效，而無5 年戒斷期之存在，參諸前揭決議意
    旨，自無再經觀察、勒戒及強制戒治之必要，應由檢察官逕
    行起訴，並由本院依法論罪科刑。
三、論罪科刑之理由
(一)、核被告所為，係犯毒品危害防制條例第10條第1 項之施用第
    一級毒品罪及同條例第10條第2 項之施用第二級毒品罪。其
    於施用前後持有海洛因及甲基安非他命之低度行為，應分別
    為施用之高度行為所吸收，均不另論罪。
(二)、被告所犯前開施用第一級毒品罪及施用第二級毒品罪兩罪間
    ，犯意各別，罪名互殊，應予分論併罰。
(三)、被告有前揭犯罪事實欄所載之犯罪科刑及執行情形，有臺灣
    高等法院被告前案紀錄表1 份在卷足憑，被告於有期徒刑執
    行完畢後，5 年內故意再犯本案有期徒刑以上之施用第一級
    及第二級毒品罪，均為累犯，皆應依刑法第47條第1 項規定
    加重其刑。
(四)、被告於99年10月10日經查獲施用第一級及第二級毒品犯行後
    ，於同日警詢時主動供出其施用之毒品上游為張家彰，警方
    因而於99年11月18日循線查獲，並就張家彰涉嫌販賣毒品部
    分移送臺灣板橋地方法院檢察署檢察官偵辦中等情，有被告
    99年10月10日警詢筆錄、臺北市政府警察局文山第二分局10
    0 年3 月21日北市警文分刑字第10030407100 號函及函附之
    99年11月18日北市警文二分刑字第09930152300 號刑事案件
    移送書在卷可稽，足見被告確有供出毒品來源，並因而查獲
    正犯之情事，爰依毒品危害防制條例第17條第1 項之規定，
    就被告施用第一級及第二級毒品犯行，均減輕其刑，並依法
    先加後減之。
(五)、審酌被告素行不良，業因施用毒品多次經論罪科刑，並執行
    完畢，有臺灣高等法院被告前案資料表附卷可憑，仍不知悔
    改，竟仍分別施用海洛因及甲基安非他命，且履經查獲仍一
    犯再犯，顯見不能抗拒毒品誘惑，自需施以相當之刑罰，以
    期收教化之功能，並協助其戒去毒癮，又其犯後於本院審理
    時坦承犯行，具有悔意，另供出毒品來源因而查獲，及其智
    識、家庭及經濟狀況等一切情狀，分別量處如主文所示之刑
    ，並諭知易科罰金之折算標準，另定其應執行之刑，並依刑
    法第41條第8 項規定，諭知易科罰金之折算標準。
(六)、扣案之白色糖粉1 包，經送鑑後，均驗無毒品成份，有交通
    部民用航空局航空醫務中心99年10月19日航藥鑑字第099649
    4 號毒品鑑定書1 紙附卷可稽，又該包白色糖粉為被告所有
    ，供其稀釋海洛因以施用等情，為被告於本院審理時供承明
    確，應依刑法第38條第1 項第2 款，於被告施用第一級毒品
    罪主文項下宣告沒收。
四、應適用之法律
    依刑事訴訟法第273 條之1 第1 項、第299 條第1 項前段，
    毒品危害防制條例第10條第1 項、第2 項、第17條第1 項，
    刑法第11條、第47條第1 項、第41條第1 項前段、第8 項、
    第51條第5 款、第38條第1 項第2 款，判決如主文。
本案經檢察官葉雅婷到庭執行職務。
中    華    民    國   100    年    4     月    25    日
                刑事第十一庭  法  官  藍家偉
以上正本證明與原本無異。
如不服本判決應於收受送達後10日內向本院提出上訴書狀，並應
敘述具體理由；其未敘述上訴理由者，應於上訴期間屆滿後20日
內向本院補提理由書（均須按他造當事人之人數附繕）「切勿逕
送上級法院」。
                              書記官  陳靜君
中    華    民    國   100    年    4     月    25    日
附錄本案論罪科刑所犯法條全文
毒品危害防制條例第10條
施用第一級毒品者，處6 月以上5 年以下有期徒刑。
施用第二級毒品者，處3 年以下有期徒刑。